臺灣新北地方法院民事裁定
111年度監宣字第277號
聲  請  人  范振權  

相  對  人  吳福妹  


上列當事人間請求准許處分受監護宣告人之財產事件，本院裁定
如下：
    主  文
一、許可聲請人處分相對人吳福妹（女，民國00年0月00日生，
    身分證統一編號：Z000000000號）就其所有如附表所示之不
    動產，所得金額應全數存入受監護宣告人吳福妹之金融帳戶
    。
二、聲請程序費用新臺幣壹仟元由受監護宣告之人吳福妹之財產
    負擔。
    理  由
一、本件聲請意旨略以：聲請人為相對人之子，相對人前經鈞院
    以107年度監宣字第1231號裁定宣告為受監護宣告人，並選
    定聲請人為相對人之監護人。相對人已83歲，其行動不便而
    需人在旁攙扶，且心智無法正常表達，近期又有尿失禁疾病
    出現，因已無多餘預算花錢請看護照顧，故均靠相對人之配
    偶看顧其日常起居。由於相對人目前居住地之屋齡將近40年
    ，未裝設冷氣且有漏水嚴重及衛浴損害的問題，使相對人在
    家活動、刷牙、洗澡等會有滑倒等潛在風險；又相對人之身
    體狀況日漸走下坡，未來將需一大筆醫療費用支出；另聲請
    人近期亦收到宗親祖塔改建的費用催繳。今相對人所有如附
    表所示之不動產，恰逢親戚因居住當地想做為種菜之用，而
    欲以新台幣（下同）50萬元購買；為此，聲請人爰依法聲請
    鈞院許可聲請人處分相對人如附表所示之不動產，聲請人並
    會將出售款項匯入相對人於板橋溪崑郵局00000000000000帳
    戶等語。
二、按監護人對於受監護人之財產，非為受監護人之利益，不得
    使用、代為或同意處分。監護人為下列行為，非經法院許可
    ，不生效力：(一)代理受監護人購置或處分不動產。(二)代
    理受監護人，就供其居住之建築物或其基地出租、供他人使
    用或終止租賃。監護人不得以受監護人之財產為投資。但購
    買公債、國庫券、中央銀行儲蓄券、金融債券、可轉讓定期
    存單、金融機構承兌匯票或保證商業本票，不在此限，民法
    第1101條定有明文。又上開規定，依民法第1113條之規定，
    準用於成年人之監護。
三、經查：聲請人主張其為受監護宣告人吳福妹之子，吳福妹前
    經本院以107年度監宣字第1231號裁定宣告為受監護宣告人
    ，其後聲請人並經本院107年度監宣字第1231號裁定選定為
    相對人之監護人等情，並陳報財產清冊在案，有本院107年
    度監宣字第1231號民事裁定裁判書查詢、新北院賢家少111
    年度監宣字第471號函在卷可稽，堪予認定。
四、又查：聲請人主張相對人目前居住地之屋齡將近40年，未裝
    設冷氣且有漏水嚴重及衛浴損害的問題，使相對人在家活動
    、刷牙、洗澡等會有滑倒等潛在風險；又相對人之身體狀況
    日漸走下坡，未來將需一大筆醫療費用支出；另聲請人近期
    亦收到宗親祖塔改建的費用催繳；故希望出售相對人所有如
    附表所示不動產等情，業據聲請人提出相對人未來生活開銷
    預估表、土地登記第一類謄本、全國財產稅總歸戶財產查詢
    清單等件可稽，堪予認定。又此等事宜並無不利於受監護宣
    告人吳福妹之情形，足認符合受監護宣告人之利益，且有最
    近親屬同意，此有最近親屬之同意書在卷可佐，是聲請人聲
    請本院許可由其處分受監護宣告人吳福妹就其所有如附表所
    示之不動產，於法自無不合，應予准許，並命聲請人於代為
    處分後所得價款應全數存入相對人帳戶，以維其權益。
五、末按監護人應以善良管理人之注意，執行監護職務。又監護
    人於執行監護職務時，因故意或過失，致生損害於受監護宣
    告之人者，應負賠償之責。且法院於必要時，得命監護人提
    出監護事務之報告、財產清冊或結算書，檢查監護事務或受
    監護人之財產狀況。民法第1113條準用同法第1100條、第11
    09條第1項、第1103條第2項規定均有明示。準此，本件聲請
    人范振權即監護人於辦理受監護宣告之人之財產處分後應妥
    適為相對人管理所得價金，以保障其權利，併予敘明。
六、依家事事件法第164條第2項，裁定如主文。

中    華    民    國   111    年     6    月     21   日
                   家事法庭     法  官  陳嘉宏
以上正本係照原本作成。
如對本裁定抗告須於裁定送達後10日內向本院提出抗告狀，並繳
納抗告費新臺幣1,000元。
中　　華　　民　　國　 111　　年　　 6　　月　　 21　日
                                書記官  林詩雅

※ 附表：
受監護宣告人吳福妹之不動產    不動產標示 種類 面積（平方公尺） 權利範圍 新竹縣○○市○○段000000000地號 土地 2 7分之1 新竹縣○○市○○段000000000地號 土地 376 7分之1 新竹縣○○市○○段000000000地號 土地 385 7分之1 新竹縣○○市○○段000000000地號 土地 378 7分之1